臺灣高等法院刑事判決
111年度交上易字第219號
上  訴  人  
即  被  告  張明政



上列上訴人即被告因公共危險案件，不服臺灣新北地方法院111
年度審交易字第379號，中華民國111年5月24日第一審判決（起
訴案號：臺灣新北地方檢察署111年度偵字第7591號），提起上
訴，本院判決如下：
    主  文
上訴駁回。               
    事實及理由
一、本案經本院審理結果，認第一審以上訴人即被告張明政犯修
    正前刑法第185條之3第1項之不能安全駕駛動力交通工具罪
    ，判處有期徒刑8月，認事用法及量刑均無不當，應予維持
    ，除引用第一審判決書記載之事實、證據及理由（如附件）
    外，並補充記載：「被告於本院準備程序及審理時之自白」
    為證據。
二、被告上訴意旨略以：被告就被訴犯罪事實坦承不諱，犯後態
    度良好，案發時並非蓄意酒駕，實因罹患酒精依賴症及持續
    性憂鬱症，為此積極就醫接受藥物治療中，平日以打零工維
    持家計，尚有年邁罹病之母需互相扶持，應無重罰入監執行
    而使長輩頓失依靠之必要，經此偵審程序之教訓，實無再犯
    之虞，請從輕量處得易科罰金之刑，以利自新云云。惟查關
    於刑之量定，係屬法院得依職權裁量之事項，於具體個案，
    倘科刑時，已以行為人之責任為基礎，並審酌刑法第57條各
    款所列情狀，而其所量得之刑，未逾越法律所規定之範圍（
    即裁量權行使之外部性界限），客觀上亦無違反比例、公平
    及罪刑相當原則者（即裁量權行使之內部性界限），即不得
    任憑己意指摘為違法。原判決於其理由欄已載敘其量刑之理
    由，核已斟酌刑法第57條各款所列情狀，且在法定刑度之內
    ，於法並無不合；復已敘明審酌被告「犯後供承酒醉駕車，
    態度尚可；……現從事清潔工」等情（參見第一審判決書第3
    頁第20至21行所載），核無量刑時未就前揭上訴意旨所稱被
    告之犯後態度及生活狀況予以斟酌之不當；況被告酒後駕車
    行為，已對其他用路人之安全造成潛在之危害，且其前有多
    次酒後駕車犯行遭法院判處罪刑之紀錄，竟又犯本案，惡性
    非微；至其上訴意旨所稱個人身心及家庭狀況，縱於科刑時
    併予斟酌，仍難認原審所量定之刑失之過重，原判決雖未敘
    明審酌及此，亦難謂量刑有何不當。綜上所述，前揭上訴意
    旨無非係對原審裁量職權之適法行使，徒憑己見，指摘原審
    量刑過重，自不足採，被告上訴為無理由，應予駁回。
據上論斷，應依刑事訴訟法第373條、第368條，判決如主文。
本案經檢察官周啟勇到庭執行職務。
中　　華　　民　　國　　111 　年　　10　　月　　28　　日
                  刑事第十五庭審判長法　官 陳芃宇
                                    法　官 陳俞伶
                                    法　官 余銘軒
以上正本證明與原本無異。
不得上訴。
                                    書記官 陳雅加
中　　華　　民　　國　　111 　年　　10　　月　　31　　日